臺灣臺南地方法院刑事判決　　　　　　　100年度訴字第687號
公　訴　人　臺灣臺南地方法院檢察署檢察官
被　　　告　呂良志
上列被告因妨害風化案件，經檢察官提起公訴（100年度偵字第6
224號），被告等於準備程序中，就犯罪事實為有罪之陳述，經
本院合議庭裁定由受命法官獨任依簡式程序審理後，判決如下：
    主  文
呂良志犯圖利容留性交罪，累犯，處有期徒刑陸月，如易科罰金
，以新臺弊壹仟元折算壹日。
    事實及理由
一、犯罪事實：呂良志前因犯妨害風化案件，經臺灣高雄地方法
    院先後以98年度審簡字第4808號簡易判決及99年度審簡字第
    4314號簡易判決分別判處有期徒刑2月及4月確定，其中前者
    並於民國98年11月9日執行完畢。詎不知悔改，竟基於意圖
    使女子與他人為性交行為而容留、媒介以營利之概括犯意，
    自100年4月16日起，在臺南市○區○○路22號「時尚美容坊
    」，媒介、容留成年女子王怡平與不特定男客在「時尚美容
    坊」房間內為俗稱「全套」之性交行為。每次王怡平與男客
    性交易前均由王怡平向男客收取性交易之費用新臺幣（下同
    ）1000元，呂良志抽取300元牟利，餘700元則歸王怡平所有
    。嗣於100年4月21日下午8時10分許，警員喬裝男客進入時
    尚美容坊消費，呂良志媒介、容留王怡平至時尚美容坊20 1
    號房間內欲從事性交易時，經警當場表明身份而查獲，並扣
    得保險套1枚及潤滑液1條。案經臺南市政府警察局第六分局
    報告臺灣臺南地方法院檢察署檢察官偵查起訴。
二、本件被告呂良志所犯係死刑、無期徒刑、最輕本刑為3年以
    上有期徒刑以外之罪，其於準備程序中就被訴事實為有罪之
    陳述，經法官告知簡式審判程序之旨，並聽取公訴人及被告
    之意見後，認宜為簡式審判程序，依刑事訴訟法第273條之1
    第1項規定，裁定進行簡式審判程序加以審理，則依據刑事
    訴訟法第273條之2、同法第159條第2項之規定，不適用傳聞
    法則有關限制證據能力之相關規定；並得依同法第310條之2
    之準用同法第454條之規定製作略式判決書（僅記載「證據
    名稱」），合先敘明。
三、前項犯罪事實，有下列事證足資證明：
  (一)被告於警詢、偵訊、本院準備程序及審理中之自白。
  (二)證人王怡平於警詢及偵訊中之證述。
  (三)扣押物品目錄表1份、扣案之保險套1枚、潤滑液1條。
  (四)現場檢查紀錄表1份、現場照片6幀。
四、核被告所為，係犯刑法第231條第1項之意圖使女子與他人為
    性交之行為，而容留、媒介以營利罪，其媒介後，復進而提
    供場地容留女子與他人為性交行為，其媒介之低度行為為容
    留之高度行為吸收，不另論罪。又按刑法第231條第1項之意
    圖使女子與他人為性交之行為，而媒介以營利罪之行為，本
    質上即具有反覆性，倘行為人基於概括之犯意，在密切接近
    之一定時間內反覆從事，無非執行業務所當然，於行為概念
    上，應認為包括的一罪，僅接受一次刑法之評價為已足，是
    被告自100年4月16日起至被查獲之同年月21日止，多次圖利
    媒介女子王怡平與不特定男客為性交易之犯行，應認係包括
    之一罪。又被告有如事實欄所載受有期徒刑執行完畢之事實
    ，有臺灣高等法院被告前案紀錄表在卷可稽，其受徒刑之執
    行完畢，5年內故意再犯本件有期徒刑以上之罪，為累犯，
    應依刑法第47條第1項規定，加重其刑。爰審酌被告前於
    98、99年間，已因圖利容留女子性交之妨害風化案件，經臺
    灣高雄地方法院分別以98年度審簡字第4808號判處有期徒刑
    2月確定，甫於98年11月9日易科罰金執行完畢以及以99年度
    審簡字第4314號判處有期徒刑4月確定，甫於100年5月16日
    易科罰金執行完畢，有臺灣高等法院被告前案紀錄表在卷可
    稽，其正值青壯，竟猶不知悔改，無視法令禁止，為貪圖不
    法利益，不思以正途謀生，假藉經營美容坊為名，而暗地經
    營色情性交易，容留成年女子為性交行為，敗壞社會風氣，
    其再犯本件圖利容留性交罪，顯無悔改、警惕之心，實有不
    該，惟念及被告於警詢、偵查及本院審理始終坦承犯行，且
    其利用容留成年女子王怡平與他人為性交行為之機會，固從
    中賺取所得，但其規模與專門經營應召站而以剝削女子性勞
    務從中賺取暴利之人尚屬有別，並考量被告因母親罹患癌症
    ，缺錢始再犯本案之犯罪動機、目的、手段、所生危害，及
    其自稱高職畢業，現無業，因其配偶心臟開刀、母親罹患癌
    症經濟急迫，故又為本件犯行等一切情狀，本院認檢察官具
    體求處有期徒刑10月，似嫌過重，量處如主文所示之刑，併
    諭知易科罰金之折算標準。另扣案之潤滑液1條、未使用過
    之保險套1個，雖係供犯罪所用之物，然為王怡平所有，並
    非被告所有，業經王怡平陳明在卷（見偵卷第19頁），爰不
    予以宣告沒收，並此敘明。
五、依刑事訴訟法第273條之1第1項、第299條第1項前段，刑法
    第231條第1項、第47條第1項、第41條第1項，刑法施行法第
    1條之1，判決如主文。
本案經檢察官孫昱琦到庭執行職務。
中    華    民    國   100    年    7     月    19    日
                  刑事第一庭    法  官  鄭銘仁
以上正本證明與原本無異。
如不服本判決應於收受本判後10日內向本院提出上訴書狀，並應
敘述具體理由。其未敘述上訴理由者，應於上訴期間屆滿後20日
內向本院補提理由書狀（均須按他造當事人之人數附繕本）「切
勿逕送上級法院」。
                                書記官  郭勝華
中    華    民    國   100    年    7     月    25    日

附記：
中華民國刑法第231條第1項
意圖使男女與他人為性交或猥褻之行為，而引誘、容留或媒介以
營利者，處 5 年以下有期徒刑，得併科 10 萬元以下罰金。以
詐術犯之者，亦同。